Inventaris van het archief van de Technische Hogeschool/Technische Universiteit Delft: College van Bestuur, 1945-2012 (1914-1938)
Nationaal Archief, Den Haag
Technische Universiteit Delft: College van Bestuur
TU Delft / College van Bestuur
oudste stuk - jongste stuk: 1914-2012
1945-2012
35737
3068 inventarisnummer(s); 106,30 meter
Normale geschreven, getypte en gedrukte documenten. Geen bijzondere handschriften.
Nationaal Archief, Den Haag
Technische Hogeschool Delft, 1905-1986 Technische Universiteit Delft
Het archief bevat stukken afkomstig van het collecge van bestuur van de Technische Hogeschool, later Universiteit, Delft. Het gaat om vergaderstukken van allerlei overlegvormen en beleidsstukken t.a.v. een reeks van onderwerpen, b.v. samenwerking met andere universiteiten, studiefondsen, de inrichting van het onderwijs, leerstoelen, personeel en faciliteiten en financiën.
Archiefvorming
Geschiedenis van de archiefvormer
1. Voorgeschiedenis
De Technische Universiteit Delft (TUD) heeft een aantal voorlopers gekend. Hij komt voort uit de 'Koninklijke Akademie ter opleiding van burgerlijke ingenieurs zoo voor 's lands dienst als voor de nijverheid en van kwekelingen voor den handel'. De Akademie werd op 8 januari 1842 opgericht met steun van koning Willem II. Eerste directeur en grondlegger was Antoine Lipkens. Naast ingenieurs en handelsdeskundigen werden er ook ambtenaren opgeleid voor Nederlands-Indië.
Met de invoering van de Wet op het Middelbaar Onderwijs van 2 mei 1863 werd het technisch onderwijs in Nederland wettelijk geregeld. Het werd hierbij in de sfeer van het middelbaar onderwijs gebracht. Op 30 juni 1864 werd de Koninklijke Akademie opgeheven. Tegelijkertijd werd Delft aangewezen als plaats voor de vestiging van een Polytechnische School. Deze school werd op 1 juli 1864 geopend en nam de taken van de Akademie over, behalve de opleiding van ambtenaren voor de Oost-Indische dienst. De school werd bestuurd door een directeur, bijgestaan door een raad van bestuur.
Op 11 maart 1903 werd een wetsontwerp tot wijziging van de hoger onderwijswet van 1876 bij de Kamer ingediend. Deze wet voorzag in de oprichting van technische hogescholen, maar ook in de oprichting van bijzondere universiteiten. De docenten van de Polytechnische School kregen eervol ontslag en werden tegelijkertijd benoemd aan de Technische Hogeschool (THD). Uitzondering hierop was de directeur, die werd Rector Magnificus. De officiële opening van de THD door Koningin Wilhelmina vond plaats op 10 juli 1905 in de Delftse Stadsdoelen.
De Technische Hogeschool Delft 1905-1972
Structuur van het onderwijs
Sinds 1899 was het Technisch onderwijs onderverdeeld in afdelingen, die te vergelijken zijn met de faculteiten van een universiteit. De afdelingen hadden elk een eigen bestuur, dat werd gekozen door de hoogleraren van de betreffende afdeling.
Het College van Curatoren benoemde een hoogleraarbeheerder, die belast was met het bestuur van de afdeling. Soms was de hoogleraarbeheerder tevens voorzitter van het afdelingsbestuur. In geval de hoogleraarbeheerder geen zitting had in het afdelingsbestuur werd hij hierin opgenomen. De afdelingen werden op het gebied van financiën, studentenaangelegenheden en bouwvoorziening, voor zover het hun afdeling betrof, bij het bestuur van de hogeschool betrokken. Iedere afdeling had een bedrijfsingenieur of administrateur, die de beschikking had over een afdelingsbureau.
2.2 Het Bestuur
De Technische Hogeschool werd tot 1972 bestuurd door het College van Curatoren en de Rector Magnificus en de Senaat.
2.2.1 Het College van Curatoren
Het College van Curatoren bestond uit minstens vijf leden en maximaal zeven. Op 18 december 1905 werd het huishoudelijk reglement voor curatoren goedgekeurd. Curatoren werden voor vier jaar benoemd door de Kroon. Na afloop van hun ambtsperiode was verlenging mogelijk tot de leeftijd van zeventig jaar. Om te voorkomen, dat het gehele Curatorium na vier jaar zou aftreden, bepaalde artikel 56 tweede lid van de wet op het hoger onderwijs, dat om de twee jaar één curator moest aftreden maar direct herkiesbaar was.
Curatoren droegen zorg voor de gebouwen en terreinen. Zij hielden toezicht op de gebouwen, het meubilair en de hulpmiddelen voor het onderwijs. Volgens artikel 9 van het huishoudelijk reglement hadden curatoren toezicht op de uitgaven voor uitbreiding, onderhoud en verbetering van de gebouwen door het Rijk, op het meubilair en op de aanvulling en uitbreiding van de verzamelingen en hulpmiddelen voor het onderwijs tot de bedragen die door het ministerie ter beschikking waren gesteld. Artikel 12 van het huishoudelijk reglement bepaalde, dat het curatorium de legaten en giften diende te beheren voor zover door de erflater of schenker geen andere bepalingen waren gesteld.
Curatoren vergaderden minstens één keer per maand. Zij werden bijgestaan door de secretaris van curatoren, die volgens artikel 57 van de wet op het hoger onderwijs, op voordracht van het Curatorium door de Kroon werd benoemd. Hij voerde het beheer over de financiële en materiële zaken, volgens instructies van het College van Curatoren. Volgens artikel 13 van het huishoudelijk reglement moesten curatoren jaarlijks vóór 1 mei rekening en verantwoording doen aan de minister van Onderwijs, Kunsten en Wetenschappen over het beheer van de legaten en giften over het afgelopen jaar. Artikel 61 van de wet op het hoger onderwijs verplichtte curatoren jaarlijks vóór 1 november aan de minister van Onderwijs, Kunsten en Wetenschappen verslag uit te brengen over de staat van de hogeschool over het afgelopen cursusjaar en om hem voor 15 juni een begroting van de uitgaven voor het volgende burgerlijk jaar te zenden.
2.2.2 De Senaat en de Rector
De senaat bestond uit de gewoon hoogleraren en de buitengewoon hoogleraren, terwijl de eervol ontslagen hoogleraren in de senaat een adviserende stem hadden. De senaat had de zorg voor de algemene belangen van het onderwijs en de beoefening van de wetenschap. De voorzitter van de senaat voerde de titel van rector magnificus en werd op voordracht van de senaat benoemd door de Kroon. Door en uit de senaat werd een conrector benoemd ter assistentie of vervanging van de rector. Verschillende bevoegdheden van de senaat werden allengs gedelegeerd aan het College van Rectoren en Assessoren. Dit college bestond uit de rector, de conrector en de voorzitters van de afdelingen. Curatoren deden op voorstel van de senaat voordrachten voor het benoemen van hoogleraren en andere docenten. In de praktijk bleek een dergelijke taakafbakening echter niet voldoende.
Na de Tweede Wereldoorlog werd vastgesteld, dat gezamenlijk overleg tussen curatoren en de senaat noodzakelijk was. Dit leidde tot het oprichten van een College van Overleg. Hierin hadden zitting de rector, de conrector en één curator. De secretaris van de hogeschool woonde de vergaderingen bij en had een adviserende stem. Een andere vorm van contact bestond hierin, dat de rector en de conrector de maandelijkse curatorenvergaderingen bijwoonden. Ook zij hadden daarin een adviserende stem.
2.3 De zorg voor de studenten
Grote invloed op de ontwikkeling van het studentenleven hadden de studentenverenigingen. Tot 1950 had het Curatorium geen directe bemoeienis met de behartiging van de belangen van de studenten. De relatie tot de studenten beperkte zich in beginsel tot de inning van de college- en examengelden en tot de administratie van de studievoortgang. Volgens het eerste lid van artikel 69 van de wet op het hoger onderwijs was de handhaving van de tucht onder de studenten opgedragen aan de rector. Artikel 69 van dezelfde wet bepaalde, dat bij overtreding van de tucht of bij wangedrag de rector moet waarschuwen of berispen. In buitengewone gevallen, ter beoordeling van de senaat, alsmede indien een student, bij de rector en assessoren ontboden, moedwillig niet verscheen, was de senaat bevoegd de overtreder de toegang tot de hogeschool voor een tijd van ten minste één jaar en ten hoogste voor vijf jaar te ontzeggen. Van de uitspraak van de senaat kon door belanghebbenden bij de minister van Onderwijs, Kunsten en Wetenschappen beroep worden aangetekend.
Voor de sociale zorg stonden in de eerste plaats de studentenverenigingen garant: oorspronkelijk was het Delfts Studentencorps een vereniging, waarin op basis van vriendschap onderlinge bijstand werd verleend; de rond de eeuwwisseling ontstane bonden en verenigingen op confessionele grondslag hadden dezelfde funktie. Incidentele steun aan onvermogende studenten werd verleend door de diverse particuliere fondsen, die door het Curatorium van de Technische Hogeschool werden beheerd. Ook beheerde het Curatorium de fondsen, die reeds tijdens het bestaan van de Polytechnische School waren opgericht voor het toekennen van studiebeurzen aan studenten. Het Lipkensfonds opgericht in 1893 bij het vijftig jarig bestaan. Het L.L. Baehrfonds opgericht in 1898 uit de nalatenschap van de hoogleraar G.F.W. Baehr. Het Th. B. 's Jacobfonds. In 1891 overleed student Th.B. 's Jacob. In 1900 richtte zijn vader een fonds op voor werktuigbouwkundige studenten. Het kreeg de naam Th.B. 's Jacobfonds.
Eerst na de Tweede Wereldoorlog ontstond een beleid, waarin het bestuur van de Technische Hogeschool zich op administratief gebied met studentenbegeleiding bemoeide. In 1947 richtte het college een instituut van instructeurs op om studenten te helpen, die moeilijkheden ondervonden bij de omschakeling van het middelbaar naar het hoger onderwijs. In 1949 werd door de senaat een adviseur voor studentenaangelegenheden aangesteld om studenten bij te staan in moeilijk heden op het gebied van de financiën, de militaire dienst, studie of examens en op psychisch terrein.
De sociale zorg uitte zich door de oprichting van de stichting studentenhuisvesting in 1950 en de stichting Delftse Studenteneettafels in 1951, ter vervanging van de verenigingseettafels. In 1955 volgde de oprichting van de stichting Gezondheidszorg voor studenten en op 20 mei van hetzelfde jaar werden de statuten van de stichting Sportcentrum van de Technische Hogeschool goedgekeurd.
2.4 Het onderwijs en het wetenschappelijk corps
Het onderwijs werd en wordt gegeven door hoogleraren en eertijds ook door lectoren. De hoogleraren kunnen in drie groepen worden verdeeld:
- De gewoon hoogleraren hebben een volledige onderwijstaak aan de Technische Hogeschool. Zij worden door de Kroon voor het leven benoemd.
- De buitengewoon hoogleraren hebben hun hoofdtaak elders, maar op grond van hun grote vakkennis en ervaring worden zij aangezocht enkele colleges te geven. Zij worden door de Kroon benoemd voor een bepaalde tijd.
- De bijzonder hoogleraren worden benoemd door een stichting of instelling, die van de Kroon bevoegdheid heeft gekregen om een bijzondere leerstoel bij de hogeschool te vestigen.
De lectoren waren belast met een onderwijstaak of deden wetenschappelijk onderzoek. Combinatie van beide taken was mogelijk. Zij verrichtten deze werkzaamheden in overleg met de hoogleraar op wiens vakgebied zij werkzaam waren. De lectoren werden benoemd door de Kroon. De hoogleraren en lectoren c.q. werden bij het wetenschappelijk onderwijs en onderzoek terzijde gestaan door wetenschappelijke medewerkers.
Voor de toelating tot de colleges is het diploma atheneum of gymnasium verplicht. De examens en promoties zijn geregeld in de artikelen 119-122 en 127 van de wet op het hoger onderwijs en in het Koninklijk Besluit van k juli 1905 Staatsblad nr. 227, later gewijzigd. De student en doen eerst het propaedeutsch examen, daarna het kandidaatsexamen en dan het ingenieursexamen. De bezitters van het ingenieursdiploma en gepromoveerden aan de faculteit van de wis- en natuurkunde van een Nederlandse universiteit kunnen promoveren tot doctor in de technische wetenschappen.
2.5 De gebouwen
Door de toenemende industrialisatie werd de vraag naar ingenieurs groter, zodat het aantal studenten toenam. Het ruimtegebrek, dat zich al tijdens de Koninklijke Akademie deed gelden, werd zó ernstig, dat het onderwijs daarvan nadeel ondervond. Tussen 1905 en 1930 werden negen nieuwe gebouwen gebouwd. In de crisisjaren werden geen grote bouwwerken uitgevoerd. Een uitzondering is gemaakt voor de afdeling der Scheikunde. Ruim twintig jaar had men plannen gemaakt voor nieuwbouw, maar steeds werd de uitvoering uitgesteld. Wegens de slechte huisvesting van de afdeling kwam in 1938 de ministeriele goedkeuring voor nieuwbouw af. In hetzelfde jaar werd reeds met de bouw begonnen. De werkzaamheden verliepen traag, waardoor de nieuwbouw pas in 1947 in gebruik kon worden genomen.
Na de oorlog bleken verschillende gebouwen niet meer aan de gestelde eisen te voldoen. Een onderzoek naar de geschiktheid van de gebouwen voor het onderwijs was noodzakelijk. Hiertoe werd door het Curatorium in 1946 een planbureau opgericht. Voor de voorbereiding van nieuwbouw en uitbreiding van de bestaande gebouwen stichtte het College van Curatoren in 1947 het bouwplanbureau, dat vier nieuwbouwplannen ontwierp:
a. Het stadsplan
b. Het plan Oude Delft - Westvest
c. Het plan Oostplantsoen
d. Het plan Wippolder
In overleg met het College van Curatoren en de gemeente Delft werd de voorkeur gegeven aan het plan Wippolder. Op 17 april 1951 werd in de Wippolder de eerste paal geheid voor de windtunnel. Hierdoor was een begin gemaakt met deze uitbreiding van de Technische Hogeschool.
2.6 De Rechtspersoonlijkheid
Door de wet van 7 juni 1956 Staatsblad nr. 310 tot wijziging van de wet op het hoger onderwijs kreeg de Technische Hogeschool van Delft rechtspersoonlijkheid. Dit hield in, dat het Curatorium de nieuwbouw en de uitbreiding van de gebouwen moest verzorgen, wat vóór 7 juni 1956 door de Rijksgebouwendienst werd gedaan. Voor nieuwbouw en grote uitbreidingswerken was echter ministeriële goedkeuring nodig. Het College van Curatoren werd tevens belast met de personeelsadministratie
B. Bestuur
Bestuur van de Technische Hogeschool Delft 1972-1986
Als gevolg van de inwerkingtreding voor de Technische Hogeschool Delft van de Wet universitaire bestuurshervorming 1970 (WUB) op 1 mei 1971 werd de bestuursstructuur ingrijpend gewijzigd. De hoogste bestuursorganen waren de Hogeschoolraad en het College van Bestuur. De Hogeschoolraad vormde het algemeen bestuur en het College van Bestuur het dagelijks bestuur; aan beide organen waren door de wet nog een aantal specifieke bevoegdheden toegekend.
De Hogeschoolraad bestond uit 40 leden, waarvan 33 behoren tot de hogeschoolgemeenschap (z.g. universitaire leden) en 7 geen deel daarvan uitmaken (z.g. buitenuniversitaire leden). De universitaire leden werden gekozen, de buitenuniversitaire benoemd door de Kroon. Als universitaire leden hadden 11 wetenschappelijke personeelsleden, 11 niet-wetenschappelijke personeelsleden en 11 studenten zitting. Deze 33 leden waren zo gekozen, dat elk afdeling - daaronder mede begrepen een tussenafdeling en een onderafdeling - tenminste één afgevaardigde in de Hogeschoolraad had en dat het Bureau van de Hogeschool en de centrale Bibliotheek daarin elk één en de overige centrale diensten tezamen één afgevaardigde hadden.
Het College van Bestuur bestond uit 5 leden. Van hen waren er twee conform de wet door de Hogeschoolraad gekozen uit het wetenschappelijk corps in vaste dienst en twee door de Kroon, na overleg met de Hogeschoolraad, benoemd. De Rector Magnificus was ambtshalve lid van het college. Hogeschoolraad en College van Bestuur vingen hun werkzaamheden aan op 1 juni 1972.
Het College van Dekanen bestond uit de dekanen van de afdelingen, van de tussenafdelingen en van de daarvoor door de Hogeschoolraad aangewezen onderafdelingen. De Rector Magnificus was voorzitter. Het college gaf desgevraagd of uit eigen beweging advies inzake het onderwijs en de wetenschapsbeoefening aan de Hogeschoolraad en aan het College van Bestuur. Tot zijn bevoegdheid behoorden het opstellen van de voordracht tot de benoeming van de Rector Magnificus en de toekenning van het doctoraat.
Bestuur van de Technische Universiteit Delft 1986-1996
Bij wet van 25 september 1985, in werking getreden op 1 september 1986, werd de Technische Hogeschool omgevormd tot Technische Universiteit. De Hogeschoolraad veranderde in een Universiteitsraad. Samen met het College van Bestuur was dit het hoogste bestuursorgaan van de TUD.
Met ingang van 1 april 1987 bestond de Universiteitsraad uit 30 leden, waarvan 25 behoorden tot de universiteitsgemeenschap en 5 geen deel daarvan uitmaakten. De universitaire leden werden door de leden van de universiteitsgemeenschap gekozen, de buitenuniversitaire leden door de Kroon. Met ingang van 1 januari 1988 bestond het College van Bestuur uit drie in plaats van vijf leden
Het bestuur van de Technische Universiteit Delft 1996-2012
Als gevolg van de inwerkingtreding van de Wet modernisering universitaire bestuursorganisaties (MUB) in 1997 werd het College van Bestuur het hoogste bestuursorgaan van de Technische Universiteit Delft. Het College van Bestuur was belast met het beheer van de universiteit in haar geheel en legt hierover verantwoording af aan de op 1 mei 1997 door de minister benoemde Raad van Toezicht.
Daarnaast heeft de Raad van Toezicht nog een aantal in de wet genoemde specifieke taken, waaronder de goedkeuring van het bestuurs- en beheersreglement, het instellingsplan, de keuze van het medezeggenschapsstelsel, begroting en jaarverslag.
Ten gevolge van de MUB werd binnen de universiteit medezeggenschap ingevoerd. Het College van Bestuur Delft heeft gekozen voor het medezeggenschapsstelsel van de Wet op de Ondernemingsraden (WOR). Na goedkeuring van deze keuze door de Raad van Toezicht leidde dit in 1997 tot de eerste verkiezing van de Ondernemingsraad en de Studentenraad. Periodiek maakte het College van Bestuur opnieuw een keuze voor een medezeggenschapsstelsel.
Het College van Bestuur bestond uit drie leden, waaronder de Rector Magnificus. De leden van het College van Bestuur werden benoemd door de Raad van Toezicht. De Raad van Toezicht hoorde hiervoor vertrouwelijk de Ondernemingsraad en de Studentenraad (op instellingsniveau).
De Raad van Toezicht bestaat uit vijf leden die allen werden benoemd door de minister. Voordat hij tot benoeming overgaat hoorde de minister de Ondernemingsraad en de Studentenraad vertrouwelijk. Eén van de leden diende in het bijzonder het vertrouwen te genieten van Ondernemingsraad en Studentenraad gezamenlijk.
De ondernemingsraad bestond uit 21 (later 25) leden, de Studentenraad uit 10 leden. De Ondernemingsraad ontleende zijn bevoegdheden aan de WOR (onder andere adviesrecht over economische en organisatorische zaken en instemmingsrecht over aangelegenheden van sociale aard). De gezamenlijke vergadering van Ondernemingsraad en Studentenraad had bovendien het instemmingsrecht ten aanzien van het Bestuurs- en Beheersreglement, het Instellingsplan en het systeem van kwaliteitszorg. De Studentenraad had bevoegdheden die uit de MUB konden worden afgeleid. Het College van Bestuur kon hieraan in het Reglement van de Studentenraad nog bevoegdheden toevoegen
Geschiedenis van het archiefbeheer
Het archief stond in het centraal archief van de TU Delft aan de Kluyverweg 6 te Delft. Er zijn hiaten ontstaan in het archief. Er is in de jaren 80 en 90 veel archief vernietigd zonder verklaring van vernietiging, hierdoor zal er nooit achterhaald kunnen worden wat er toen aan archief vernietigd is. In deze inventaris zijn de overgebleven stukken die betrekking hebben op de beschreven periode mee geïnventariseerd.
.
Op 13 mei 2008 werd de faculteit Bouwkunde getroffen door een enorme brand. In de hectiek die daarna ontstond werd vergeten dat zich in de puinhopen van het gebouw ook een archief bevond.
Dit archief zou verloren zijn gegaan als de Erfgoedinspectie niet had ingegrepen. Medewerkers van deze inspectie maakten duidelijk hoe waardevol ze dit archief vonden en zorgden ervoor dat de inhoud werd gered en gerestaureerd.
Inhoud en structuur van het archief
Inhoud
In het archief zijn er diverse stukken te vinden, zoals agenda’s, notulen, vergaderverslagen, jaarverslagen, onderwijsverslagen, wetenschappelijke verslagen, formatieplannen, studentenvoorzieningen, historische stukken
Selectie en vernietiging
Het te bewerken archiefblok van het College van Bestuur heeft een omvang van 228 meter waarvan 123 meter vernietigd. Het betreft de periode 1945-2012(1914-1938)..
Aanvullingen
Er zijn geen aanvullingen te verwachten
Ordening van het archief
In deze inventaris is op een aantal punten afgeweken van een chronologische ordening
In een aantal gevallen is er binnen een rubriek gekozen voor een ordening op onderwerp van algemeen naar bijzonder. En niet voor de gebruikelijke chronologische ordening, dus van het oudste dossier naar het jongste dossier geordend. Hier is voor gekozen omdat als alles op jaartal geordend zou zijn dan is de link kwijt tussen de dossiers.
Aanwijzingen voor de gebruiker
Openbaarheidsbeperkingen
Volledig openbaar.
Materiële beperkingen
Het archief kent geen beperkingen voor het raadplegen van stukken als gevolg van slechte materiële staat.
Andere toegang
Niet van toepassing.
Aanvraaginstructie
Openbare archiefstukken kunnen online worden aangevraagd en gereserveerd. U kunt dit ook via de terminals in de studiezaal van het Nationaal Archief doen. Om te kunnen reserveren dient u de volgende stappen te volgen:
Creëer een account of log in.
Selecteer in de archiefinventaris een archiefstuk.
Klik op ‘Reserveer’ en kies een tijdstip van inzage.
Verwant materiaal
3.12.08.01 Technische Hogeschool Delft, 1841-1956
Beschikbaarheid van kopieën
Inventarisnummers van dit archief zijn niet in kopievorm beschikbaar
Afgescheiden archiefmateriaal
Beschrijving van de series en archiefbestanddelen
- Beleid en verantwoording, 1.
  - Vergaderingen College van Bestuur, 1.1.
    - Vergaderstukken van het College van Curatoren, 1969-1970; 3053; pak
    - Agenda's, notulen en vergaderstukken van vergaderingen van het College van Bestuur, 1994-2012; 1-260; 260 pakken
      - 5 januari - 26 januari 1994, 1
      - 1 februari - 8 februari 1994, 2
      - 15 februari - 23 februari 1994, 3
      - 1 maart - 15 maart 1994, 4
      - 22 maart - 29 maart 1994, 5
      - 6 april - 12 april 1994, 6
      - 19 april - 3 mei 1994, 7
      - 17 mei - 24 mei 1994, 8
      - 31 mei - 7 juni 1994, 9
      - 14 juni - 21 juni 1994, 10
      - 28 juni - 9 augustus 1994, 11
      - 16 augustus - 6 september 1994, 12
      - 13 september - 20 september 1994, 13
      - 27 september - 18 oktober 1994, 14
      - 25 oktober - 8 november 1994, 15
      - 15 november - 22 november 1994, 16
      - 29 november - 6 december 1994, 17
      - 13 december - 20 december 1994, 18
      - 4 januari - 24 januari 1995, 19
      - 31 januari - 31 januari 1995, 20
      - 7 februari - 28 februari 1995, 21
      - 7 maart - 21 maart 1995, 22
      - 28 maart - 4 april 1995, 23
      - 11 april - 25 april 1995, 24
      - 2 mei - 16 mei 1995, 25
      - 30 mei - 6 juni 1995, 26
      - 13 juni - 20 juni 1995, 27
      - 27 juni - 1 augustus 1995, 28
      - 8 augustus - 22 augustus 1995, 29
      - 29 augustus - 12 september 1995, 30
      - 19 september - 26 september 1995, 31
      - 3 oktober - 10 oktober 1995, 32
      - 24 oktober - 14 november 1995, 33
      - 21 november - 19 december 1995, 34
      - 9 januari - 23 januari 1996, 35
      - 30 januari - 6 februari 1996, 36
      - 13 februari - 20 februari 1996, 37
      - 27 februari - 5 maart 1996, 38
      - 19 maart - 2 april 1996, 39
      - 9 april - 23 april 1996, 40
      - 7 mei - 14 mei 1996, 41
      - 21 mei - 28 mei 1996, 42
      - 4 juni - 11 juni 1996, 43
      - 18 juni - 25 juni 1996, 44
      - 2 juli - 13 augustus 1996, 45
      - 20 augustus - 3 september 1996, 46
      - 10 september - 24 september 1996, 47
      - 1 oktober - 1 oktober 1996, 48
      - 8 oktober - 12 november 1996, 49
      - 29 oktober - 29 oktober 1996, 50